【裁判字號】    96,訴,2545
【裁判日期】    970821
【裁判案由】    虛報進口貨物
【裁判全文】
臺北高等行政法院判決
                                     96年度訴字第02545號
                              .
原      告  惠頂企業有限公司
代  表  人  甲○○（董事）
被      告  財政部基隆關稅局
代  表  人  呂財益（局長）
訴訟代理人  乙○○
上列當事人間因虛報進口貨物事件，原告不服財政部中華民國96
年5 月23日台財訴字第09600178610 號訴願決定（案號：第0000
0000號），提起行政訴訟，本院判決如下：
    主  文
原告之訴駁回。
訴訟費用由原告負擔。
    事實及理由
一、原告起訴後，其代表人變更為甲○○，被告代表人變更為呂
    財益，業各經具狀聲明承受訴訟，核無不合，應予准許，合
    先敘明。
二、事實概要：原告於民國（下同）93年11月4 日委由全信報關
    有限公司向被告報運自印度進口染料等化學品乙批（報單號
    碼：第AA/93/5918/0211 號），計14項，其中第9-14項貨名
    原申報為紡織用助劑，經被告化驗及行政院農業委員會農業
    藥物毒物試驗所（下稱毒試所）檢驗結果，實際來貨第9 項
    為「PENICILLING POTASSIUM SALT」、第10項為「FLORFEN-
    ICOL」、第11項為「CIPROFLOXACIN HYDROCHLORIDE 」、第
    12項為「SULFACLOZINE」、第13項為「NITROFURAZONE 」、
    第14項為「FURAZOLIDONE」，均為動物用藥品，輸入規定為
    406 ，且未依輸入規定406 檢附主管機關簽審輸入許可文件
    ，違反動物用藥品管理法第5 條第2 款規定，即未經核准擅
    自輸入動物用禁藥，核屬違反關稅法第15條第3 款規定，原
    告涉有虛報進口貨物名稱、輸入禁藥、逃避管制等違法行為
    。被告乃依海關緝私條例第37條第3 項規定轉據同條例第36
    條第1 項及第3 項規定，處原告貨價1 倍之罰鍰計新台幣（
    下同）2,065,889 元，併沒入該貨物。原告不服申請復查，
    經變更核定罰鍰為1,929,920 元，原告復提起訴願遭決定駁
    回，遂提起行政訴訟。
三、原告起訴主張：
  (一)第AA/93/5918/0211 號報單第9-14項貨物其主要原料用於合
    成阻燃劑、染整助劑，廣泛應用於紡織、塑膠、橡膠等工業
    領域，非屬動物用之醫藥品。工業原料用品與動物用之相關
    藥品，雖或成分相當，但兩者之使用性質、用途完全不同，
    被告應提出具體資料證明第9-14項貨物之唯一用途是「藥品
    」。
  (二)本案第12-14 項貨物為阻燃劑及染整助劑，縱該貨物可歸列
    為藥品之稅號，惟其名稱與原告申報者相符，且非屬唯一用
    途，尚難認定原告有虛報貨名。又第12-14 項貨物之進出口
    輸出入規定欄為空白，屬開放無限制可自由輸出入之貨品，
    被告卻稱應依輸入規定代號「406 」辦理，實有違誤。且依
    關稅法第17條第3 項規定，被告應通知原告補送文件，如未
    補送則應依同條第4 項規定通知原告辦理退運，被告未通知
    原告補送文件及退運，即依海關緝私條例裁處，顯有違法。
  (三)本案第9-14項貨物為工業原料用品，其完稅價格應以進口時
    價格做為核定之依據，財政部關稅總局驗估處（下稱驗估處
    ）調查科負責本案查價之關員於93年11月份期間對實到貨物
    業已接受原告申報之價格。又本案如再次重新核定價格，應
    通知原告配合查價作業，惟原告並無接獲任何重新查價之訊
    息。爰為聲明請求將訴願決定及原處分（復查決定）不利於
    原告部分均撤銷。
四、被告則以：
  (一)原告於93年11月4 日向被告報運自印度進口染料等化學品乙
    批（報單第AA/93/5918/0211 號），計14項，其中第9-14項
    原申報紡織用助劑，經被告化驗及毒試所檢驗，實際到貨物
    第9 項為「PENICILLING POTASSIUM SALT」、第10項為「
    FLORFENICOL」、第11項為「CIPROFLOXACIN HYDROCHLORIDE
    」、第12項為「SULFACLOZINE」、第13項為「NITROFURAZONE
    」、第14項為「FURAZOLIDONE」，均為動物用藥品。依中華
    民國海關進口稅則、輸出入貨品分類表合訂本規定，本案第
    9-11項貨物其貨品分類號列之輸入規定均為「406 」；第12
    - 14項貨物其貨品分類號列雖無輸入規定，惟經檢驗實到貨
    物均為動物用藥品，依據上開合訂本肆、「輸出入規定」欄
    使用說明一、（三）其他相關輸入規定四、（四）之規定，
    應自行依輸入規定代號「406 」之規定辦理。依行政院農業
    委員會動植物防疫檢疫局（下稱防疫局）94年9 月30日防檢
    一字第0941428284號及95年10月14日防檢一字第0951430412
    號函釋意旨，原告未能依輸入規定「406 」檢附簽審主管機
    關核發之輸入許可文件，已違反動物用藥品管理法第5 條第
    2 款規定，核屬未經核准擅自輸入之動物用禁藥，即屬關稅
    法第15條第3 款所稱法律規定不得進口之物品，亦為財政部
    93年12月6 日台財關字第09300577360 號令規定有關海關緝
    私條例所稱之「管制」物品。系爭貨物既屬防疫局公告動物
    用品品目，並經臺灣臺北地方法院（下稱臺北地院）95年度
    易字第714 號刑事判決判定，原告因代表人執行業務，觸犯
    輸入動物用禁藥罪，是原告辯稱系爭貨物係供合成阻燃劑、
    染整助劑之工業用品云云，顯非事實，無可為憑。
  (二)依驗估處97年5 月30日總驗一一字第0971001148號函稱：本
    案第9-14項貨物因虛報進口貨物之名稱，原申報價格已無關
    稅法第29條之適用；且因其生產廠商不詳，故查無同法第31
    條「同樣貨物」規定之相關資料可資引用；第11項來貨依同
    法第32條規定，經參據與本案國外出口日期（93年11月1 日
    ）相近之類似貨物（報單第AW/93/5576/1084 號，國外出口
    日期：93年10月12日）之進口交易價格CIF USD18.3/KG核估
    ；其餘來貨第9 項、第10項、第12-14 項因查無合於同法第
    32條至第33條之相關價格資料，原告亦未提供合於同法施行
    細則第18條所稱「符合生產國一般公認會計原則之帳載資料
    ‧‧‧」故亦無同法第34條可資引用，乃依據同法第35條規
    定之原則，按該處查得之價格資料，其中第9 項來貨參據報
    單第AW/93/5059/0233 號、第10項來貨參據報單第AW/94/25
    37/2367 號、第12項來貨參據報單第AA/94/1122/2106 號、
    第13-14 項來貨參據報單第AW/94/3662/2103 號之交易價格
    ，以合理之方法核估其完稅價格，應屬適法允當等語，資為
    抗辯。並聲明求為判決駁回原告之訴。
五、本院之判斷：
  (一)按「報運貨物進口而有下列情事之一者，得視情節輕重，處
    以所漏進口稅額2 倍至5 倍之罰鍰，或沒入或併沒入其貨物
    ：一、虛報所運貨物之名稱、數量或重量。二、虛報所運貨
    物之品質、價值或規格。三、繳驗偽造、變造或不實之發票
    或憑證。四、其他違法行為。‧‧‧有前2 項情事之一而涉
    及逃避管制者，依前條第1 項及第3 項論處。‧‧‧」「私
    運貨物進口、出口或經營私運貨物者，處貨價1 倍至3 倍之
    罰鍰。‧‧‧前2 項私運貨物沒入之。‧‧‧」為海關緝私
    條例第37條、36條所明定。次按「下列物品，不得進口：‧
    ‧‧三、法律規定不得進口或禁止輸入之物品。」為關稅法
    第15條所明定。
  (二)原告於93年11月4 日報運自印度進口染料等化學品乙批（報
    單號碼：第AA/93/5918/0211 號），計14項，其中第9-14項
    貨名原申報為紡織用助劑，經被告化驗及毒試所檢驗結果，
    實際來貨第9 項為「PENICILLING POTASSIUM SALT」、第10
    項為「FLORFENICOL 」、第11項為「CIPROFLOXACIN HYDRO-
    CHLORIDE」、第12項為「SULFACLOZINE」、第13項為「NIT-
    ROFURAZONE」、第14項為「FURAZOLIDONE」，均為動物用藥
    品之事實，有進口報單、關員發覺申報不符案件通報單、被
    告第930262號及第940120號化驗報告、毒試所94年8 月26日
    藥試化字第0942506941號函暨所附00000000號檢驗報告、防
    疫局94年9 月30日防檢一字第0941428284號及95年10月14日
    防檢一字第0951430412號函影本等件可稽（見原處分卷1 附
    件1-6 、11、12），且為原告所不爭執，堪認為真實。
  (三)系爭第9-14項貨物依被告化驗及毒試所檢驗結果，其中第9
    、10、14項，係屬防疫局公告之動物用藥品使用手冊目錄所
    載抗菌劑類品目，第11-13 項係屬該局公告之動物用毒劇藥
    品奎諾隆類（QUINOLONES）、磺胺藥類（SULFA DRUGS ）及
    夫喃藥類（FURAN DRUGS ）品目，均為主管機關公告之動物
    用藥品（見原處分卷1 附件16、17），不論其歸屬稅則號別
    為何，依據海關進口稅則肆、「輸出入欄規定」使用說明一
    、輸入規定（三）其他相關輸入規定：「．．．四、輸入下
    列貨品，不論其歸CCC 何號列，應依照下列有關規定辦理．
    ．．（四）如屬動物用藥品（行政院農業委員會公告），應
    自行依照輸入規定代號「406 」之規定辦理。」，其輸入規
    定代號為「406 」，即應檢附主管機關簽審輸入許可文件始
    得進口。原告主張第12-14 項貨物之稅則並無輸出入限制，
    尚有誤會。原告既未取得主管機關核發之輸入許可證，即進
    口系爭第9-14項貨物，顯然違反動物用藥品管理法第5 條第
    2 款：「本法所稱動物用禁藥，係指動物用藥品有左列各款
    情形之一者：．．．二、未經核准擅自輸入之藥品。」規定
    ，即未經核准擅自輸入動物用禁藥，核屬違反關稅法第15條
    第3 款規定，此復經主管機關防疫局以94年9 月30日防檢一
    字第0941428284號及95年10月14日防檢一字第0951430412號
    函復被告在案，是被告認定原告有虛報進口貨物名稱、輸入
    禁藥、逃避管制等違法行為，自屬有據。
  (四)原告另主張系爭第9-14項貨物係作為紡織用途之合成阻燃劑
    及染整助劑，並提出方程式資料為證。惟經被告查證結果，
    其所提方程式結構均屬動物用藥品抗生素，與阻燃劑及染整
    助劑之方程式結構並不相符，業據被告陳明在卷，原告就此
    亦無爭執（見本院卷第112 、113 、137-150 頁）。況系爭
    第9-14項貨物刑事部分，亦經臺北地院以95年度易字第714
    號刑事判決以原告因前代表人王繼昌執行業務，犯輸入動物
    用禁藥罪，科處罰金確定（見原處分卷1 附件20，本院卷第
    113 頁），此外原告未能舉證以實其說，難認其主張真實。
  (五)系爭第9-14項貨物係根據驗估處查得之價格據以核估，因原
    告虛報進口貨物名稱，原申報價格即無關稅法第29條規定之
    適用。復因其生產廠商不詳，亦查無同法第31條「同樣貨物
    」規定之相關資料可資引用。其中第11項貨物係依同法第32
    條規定，參據其國外出口日期（93年11月1 日）相近之類似
    貨物進口交易價格核估；其餘第9 、10、12-14 項貨物因查
    無合於同法第32條至第33條之相關價格資料，原告亦未提供
    符合生產國一般公認會計原則之帳載資料，致無同法第34條
    之計算價格資料，乃依同法第35條規定，按該處查得之價格
    資料，以合理之方法核估其完稅價格（見原處分卷2 附件11
    、12，原處分卷3 附件10，原處分卷4 附件1-4 ），被告據
    以核定完稅價格，並無違法之處。
六、綜上所述，原告主張均無可採。從而被告以原告涉有虛報進
    口貨物名稱、輸入禁藥、逃避管制等違法行為，科處貨價1
    倍之罰鍰計1,929,920 元，併沒入系爭第9-14項貨物，訴願
    決定予以維持，並無違誤。原告徒執前詞訴請將訴願決定及
    原處分（復查決定）不利於原告部分均撤銷，為無理由，應
    予駁回。
七、兩造其餘陳述於判決結果不生影響，無庸一一論列，併予敘
    明。
據上論結，本件原告之訴為無理由，爰依行政訴訟法第98條第1
項前段，判決如主文。
中    華    民    國    97    年     8    月   21     日
                    臺北高等行政法院第三庭
                              審判長法  官  姜  素  娥
                                    法  官  曹  瑞  卿
                                    法  官  楊  莉  莉
上為正本係照原本作成。
如不服本判決，應於送達後20日內，向本院提出上訴狀並表明上
訴理由，如於本判決宣示後送達前提起上訴者，應於判決送達後
20日內補提上訴理由書（須按他造人數附繕本）。
中    華    民    國    97    年     8    月   21     日
                                    書記官  林  俞  文


司法院資訊處製作；財團法人民間司法改革基金會備份。
